【裁判字號】    95,抗,553
【裁判日期】    950830
【裁判案由】    拍賣抵押物
【裁判全文】
臺灣臺北地方法院民事裁定               95年度抗字第553號
抗  告  人  乙○○
相  對  人  國泰世華商業銀行股份有限公司
法定代理人  甲○○
代  理  人  丙○○
上列當事人間拍賣抵押物事件，抗告人對於民國95年7月31日本
院所為之95年度拍第717號裁定提起抗告，本院裁定如下：
    主  文
抗告駁回。
抗告程序費用由抗告人負擔。
    理  由
一、按抵押權人，於債權已屆清償期，而未受清償者，得聲請法
    院，拍賣抵押物，就其賣得價金而受清償，依修正前非訟事
    件法第71條規定，係屬非訟事件，此項聲請之裁定，及抗告
    法院之裁定，僅依非訟事件程序，就抵押權及其債權形式上
    之要件是否具備予以審查為已足，並無確定實體上法律關係
    存否之效力，如債務人就債務之存否以及抵押權之設定有爭
    議時，應由債務人提起確認之訴，以資解決（最高法院57年
    台抗字第76號、56年台抗字第714號判例意旨參照）。
二、本件相對人主張：乙○○於民國94年5月20日以其所有如附
    表所示之不動產，為案外人陳寶琴向聲請人國泰世華商業銀
    行股份有限公司借款之擔保，設定新臺幣（下同）1,200 萬
    元之本金最高限額抵押權，存續日期自94年5月19日起至144
    年5月18日止，債務清償期依照各個債務契約所定清償日期
    ，經登記在案。嗣陳寶琴於94年5月13日向聲請人借款1,000
    萬元，相對人為連帶保證人，約定借款期限為20年，並有利
    息、違約金之約定。詎陳寶琴就上開借款之本息，僅繳至95
    年2月22日止，依雙方約定，陳寶琴與相對人即喪失期限利
    益，視同全部到期，經結算尚欠本金976萬2,975元，為此聲
    請拍賣抵押物以資受償等情，業據提出與所述相符之抵押權
    設定契約書及其他約定登記事項、他項權利證明書、土地及
    建物登記簿謄本、貸款契約書影本各1份為證，原裁定予以
    准許，即無不合。
三、抗告意旨略以：抗告人已先交兩期欠款，相對人背信忘義，
    仍聲請拍賣抵押物，抗告人房屋所欠借款已在處理中，希望
    相對人能延期3個月等語，所稱即使屬實，亦係實體上債務
    關係存否之爭執，依首開說明，應另循訴訟程序解決，尚非
    本件非訟程序所得審究，非訟程序法院僅得就拍賣抵押物聲
    請強制執行是否符合形式上要件為審酌，於符合法定形式要
    件下為許可強制執行之裁定。
四、據上論結，本件抗告為無理由，依非訟事件法第21條第2項
    、第46條、民事訴訟法第495條之1第1項、第449條第1項、
    第78條，裁定如主文。
中    華    民    國    95    年    8    月    30    日
                民事第三庭  審判長法  官  黃莉雲
                                  法  官  賴錦華
                                  法  官  曾啟謀
以上正本係照原本作成
如不服本裁定，僅得於收受本裁定正本送達後10日內，以適用法
規顯有錯誤為理由，向本院提出再抗告狀，（須附繕本一份及繳
納再抗告裁判費新台幣1,000元），經本院許可後始可再抗告。
中    華    民    國    95    年    8    月    30    日
                                  書記官  王月伶


司法院資訊處製作；財團法人民間司法改革基金會備份。
